【裁判字號】    97,勞訴,30
【裁判日期】    971212
【裁判案由】    給付資遣費
【裁判全文】
臺灣桃園地方法院民事判決              97年度勞訴字第30號
原      告  乙○○
訴訟代理人  楊肅欣    律師
被      告  永發鋼鐵工業股份有限公司
法定代理人  丙○○
訴訟代理人  楊逸民    律師
上列當事人間請求給付資遣費事件，於民國97年11月28日辯論終
結，本院判決如下：
    主  文
被告應給付原告新臺幣柒拾貳萬捌仟參佰肆拾陸元及自民國九十
七年六月二十六日起至清償日止，按週年利率百分之五計算之利
息。
原告其餘之訴駁回。
訴訟費用由被告負擔。
本判決於原告以新台幣貳拾肆萬參仟元供擔保後，得假執行。但
被告於假執行實施前以新臺幣柒拾貳萬捌仟參佰肆拾陸元為原告
預供擔保，得免為假執行。
原告其餘假執行之聲請駁回。
    事實及理由
一、原告起訴主張：
(一)、原告於民國86年7 月12日起任職於被告公司，嗣於96年2 月
    28日接受指派前往被告轉投資之大陸大連永發精密金屬有限
    公司（下稱大連廠）擔任營銷部經理一職，外派期間自96年
    3 月1 日起至98年3 月1 日止，共計2 年，每月薪資則為新
    台幣61,700元，有兩造所簽訂派外合約書在卷可稽。又派外
    人員管理辦法第3 條第1 項第6 款規定，原告在大陸每月另
    領取人民幣4,100 元（以匯率4.25換算新台幣則為17,425元
    ），以上兩者合計每月新台幣79,125元。後原告於96年11月
    15日接獲被告無預警停權人事公告，要求原告於96年11月18
    日前返台述職。因事發突然，原告即於96年11月16日向被告
    派駐當地最高主管劉憲文協理請假，然其以超出權限為由未
    便准許，原告即於96年11月17日以電子郵件向被告總公司請
    假，惟於96年11月19日仍獲覆：「儘速於回台後親自向董事
    長報告原因，再由董事長裁示是否准予銷假」等語，要求原
    告盡速返台。是以，原告乃於96年11月20日聯繫旅行社，經
    旅行社確認96年11月24日有機位可供搭乘，然於當日到達機
    場後，竟發現因被告提供之預購機票日期錯誤（將2008年2
    月26日，誤載為2006年2 月26日），以致無法登機，原告遂
    將機票繳回被告更正並重訂機位，於96年11月28日順利回台
    。詎被告竟於96年11月27日發布人事命令，表示：「奉董事
    長指示：人事命令發布至今已達數日，簡員公然違抗公司調
    返命令且又連續曠職數日，簡員行為已嚴重違反工作規則第
    48條，即日起予以解除僱傭關係」等語，終止兩造僱傭契約
    。
(二)、被告於96年11月15日發布人事命令將原告停權，並命於3 日
    內調返臺灣總公司，惟停權原因不明，且亦未敘明返台是否
    述職，即令原告無所適從。再者，依兩造所簽訂之派外合約
    書第3 條之約定，甲方（即原告）任職乙方（即被告）關係
    企業期間，應嚴格遵守當地之法令規定，如有觸法者，該員
    自行負起一切責任與承擔各項費用。並且一律不得賭博、酗
    酒、打架或發生感情糾紛，違者立刻調回台灣公司並予以懲
    處。而本件原告並無上述情形，即無於96年11月18日返回臺
    灣總公司述職之理由。況且原告既於大連市工作，回台交通
    工具為飛機，更因班次極少，無法立即訂到機位，加上96年
    11月18日為週日，機位更是難求，因此客觀上原告亦無法於
    該日返台述職。
(三)、再者，原告於96年11月15日接獲人事命令後，因事發突然即
    分別向派駐地最高主管及被告總公司請假，並著手進行確認
    機位事宜已如上開(一)所述，是原告既已請假在先，而於劉憲
    文協理回覆無權決定准假與否後，遂積極辦理訂機位事宜，
    況兩造間亦無約定須由被告代為訂機位，則原告自訂機位，
    亦無不合，且由於被告所提供之機票日期錯誤，導致原告無
    法於96年11月24日登機，此亦為不可歸責於原告之事由。是
    以，原告訂96年11月28日機位回台，並無延誤而有故意不返
    台情形。綜上，原告既無立即返台述職之義務，亦無故意延
    誤不為返台之情形，則被告指稱原告違抗調返命令又連續曠
    職數日云云，即無所據，其解僱原告並不合法甚明。為此，
    爰依法提起本件訴訟，
(四)、按僱主違反勞動契約或勞工法令，致有損害勞工權益之虞者
    ，勞工得不經預告終止其契約。勞動基準法第14條第1 項第
    6 款定有明文。本件被告於96年11月27日非法解僱原告，自
    屬重大違法勞工法令及勞動契約之行為，使原告喪失工作權
    ，損害原告之權益，原告依法自得終止勞動契約。原告即於
    96年12月初向桃園縣勞資和諧促進會處理勞資爭議協調會申
    請協調，主張終止勞動契約請求給付資遣費及預告工資，應
    訂於96年12月20日協調，被告藉故未出席，經該會再定於97
    年1 月14日協調，結果亦調解不成立。次按雇主依勞動基準
    法第11條或第13條但書終止勞動契約者，應依下列規定發給
    勞工資遣費：１、在同一雇主之事業單位繼續工作，每滿1
    年發給相當於1 個月平均工資之資遣費。２、依前款計算之
    剩餘月數，或工作未滿1 年者，以比例計給之。未滿1 個月
    者以1 個月計。而勞動基準法第17條之規定於勞工依同法第
    14 條 規定不經預告終止契約準用之。而平均工資謂計算事
    由發生之當日前6 個月內所得工資總額除以該期間之總日數
    所得之金額。勞動基準法第17條、第14條第4 項、第2 條第
    4 款分別定有明文。又勞工適用勞工退休金條例之退休金制
    度者，適用該條例後之工作年資，於勞動契約依勞動基準法
    第14 條 之規定終止時，其資遣費由雇主按其工作年資，每
    滿1 年發給2 分之1 個月之平均工資，未滿1 年者，以比例
    計給，最高以發給6 個月平均工資為限，不適用勞動基準法
    第17條之規定。且該條例於94年6 月30日公佈，自公佈後1
    年施行。勞工退休金條例第12條第1 項、第58條亦分別定有
    明文。茲原告既已依勞動基準法第14條之事由不經預告終止
    勞動契約，被告應依前開規定給付資遣費。
(五)、查原告於終止勞動契約前6 個月之工資，在台灣為固定薪資
    61,700元，在大陸為17,425元，共79,125元此參諸外派合約
    書及薪資單即明（原證二、三、四），則原告平均工資為79
    ,125 元 。茲原告從86年7 月起受被告聘用，迄94年6 月30
    日止共8 年，（依舊制）可請求之資遣費為633,000 元（即
    79,125×8 ＝633,000 元）。94年7 月1 日起至96年11月27
    日止共2 年5 個月，依新制可請求之資遣費為95,609元（即
    79,125×1 又5 ／24＝95,609），以上共728,609 元。並聲
    明：被告應給付原告新台幣728, 60 9 元及自97年6 月26日
    （即起訴狀繕本送達翌日）起至清償日止，按年息5%計算之
    利息；訴訟費用由被告負擔；如為原告勝訴之判決，願供擔
    保請准宣告假執行。
二、被告則以：
(一)、查兩造間於89年3 月16日訂有勞動契約，依該契約書第5 條
    約定，甲方（即原告）同意配合乙方（即被告）服務單位主
    管幹部在生產之需要或甲方不適任原擔任之職務時，在不變
    更其原有薪資福利條件下可轉換甲方工作職務。是原本依上
    開約定，如被告發現原告有違反公司政策及職務之行為，情
    節重大顯有不適任時，在未損及原告原有薪資福利情形，即
    可轉換原告之工作職務。然本件被告僅係要求原告返台述職
    ，並非調動原告之工作地點，此觀被告於96年11月15日所發
    布之人事命令所載：原告自即刻起予以「停權」；經理乙職
    由協理劉憲文「暫代」等語甚明。而所謂「述職」，係指原
    告返台向被告報告其於大連廠工作情形，經被告董事會開會
    討論後，方會作出是否調動原告職務之決議，故於此期間原
    告僅予停權，其原有職務由他人暫代而已。是以，依舉重以
    明輕原則，被告如認原告不適任時，原本可轉換其工作職務
    ，今未轉換其職務，僅要求返台述職，當屬有理，原告自負
    返台述職之義務。況且原告於接受人事命令後，並未為反對
    意思表示，僅要求請休假等情，亦可證明原告已同意被告之
    人事調動命令，從而，原告嗣後主張被告違法調動其職務云
    云，自無所據。況且，原告任職期間有下列不當情形：１、
    被告於96年5 、6 月份，請原告發布被告取得「有取向矽鋼
    片」訊息，但原告未如實佈達，令被告業務人員未將此部份
    排入開發進度外，更使業務人員已有客戶卻未能進行交易，
    致被告受有嚴重損害。２、原告竟向被告業務人員散佈不實
    之謠言，如被告將對業務部門進行裁員、對加工單價低的客
    戶禁止接單等，造成被告業務人員工作情緒低落及工作上困
    擾等，進而使被告96年9 月及10月份業績嚴重衰退。
(二)、依被告公司派外人員管理辦法第3 條第1 項第4 款之規定：
    「台籍員工之請假及准假程式依當地關係企業規定之核決流
    程與權限」。被告指派原告外派大連永發精密金屬有限公司
    ，而該公司定有人事管理辦法（被證5） ，故關於原告休假
    程序，應依該辦法之規定。又依大連永發精密金屬有限公司
    人事管理辦法第42條第1 項第6 款之規定：「員工請假3 天
    （含）以內的至少提前1 日提出申請，請假3 天以上，至少
    提前5 天提出申請，如因不可抗力因素則不在此限，若員工
    未按規定提前請假，則部門主管有權不予給假」。且原告任
    職營銷部經理，其請假核准許請假期限2 天以下（含）核決
    許可權主管為協理、3-5 天（含）核決許可權主管為總經理
    、5 天以上（不含）核決許可權主管為董事長，前揭人事管
    理辦法第42條第2 項亦定有明文。查原告於97年11月16日申
    請自同年11月19日起至11月23日止休假5 天，依上述規定，
    除需總經理許可外，亦需提前5 日申請。準此，原告此部分
    請假不符規定，大連永發公司劉協理自不便准許。原告復於
    97年11月17日向被告申請自96年11月19日起至96年11月21日
    止休假3 天，亦未依公司規定申請休假，被告自得不予准許
    。綜上，原告為被告資深員工，且於96年3 月1 日轉任至大
    連永發公司，應對公司體制規章甚為明瞭，其於收到調返台
    灣總公司之人事命令後，明知劉協理無權准許又向其申請，
    且未於規定期限前提出申請，且本次調職人事命令，係為調
    查原告任職大連公司時，並無損害被告公司之不當行為，然
    原告其仍執意申請休假，其心可議。況且，劉憲文協理於96
    年11月15日向原告發布人事命令後，曾通知原告將返台機票
    交回大連廠俾利代為訂機位，惟原告遲未交回，致無法於翌
    日發現機票日期有誤，遲至96年11月20日方訂機位，此為可
    歸責於原告事由之一。原告於96年11月19日搬離大連廠宿舍
    ，本可於該日至機場訂位返台，然卻反而投宿於大連新海天
    國際酒店，此為可歸責事由之二；依原告於96年11月17日電
    子郵件所稱，其本欲請假3 日而於96年11月22日返台，惟其
    卻訂96年11月24日之機票，此為可歸責事由之三；至原告於
    96年11月24日發現機票有誤時，當日即可另購機票返台，惟
    卻至96年11月28日方訂購機票回台，此為可歸責之四。又證
    人甲○○於96年11月中旬亦在大連，其可於96年11月24日返
    台，足見原告根本是故意拖延返台。綜上，本件係因可歸責
    於原告之事由，致其未依命令於96年11月18日返台，自96年
    11月19日起至27日止，已構成無正當理由曠職6 日，被告依
    勞動基準法第12條第1 項第6 款之規定終止勞動契約自屬於
    法有據等語置辯。並聲明：原告之訴及假執行之聲請均駁回
    ；訴訟費用由原告負擔；如受不利判決，被告願供擔保請准
    宣告免與假執行。
三、兩造不爭執事項（見本院97年10月31日筆錄）：
(一)、原告自86年7 月12日起任職於被告。
(二)、被告於96年2 月28日因業務需要，指派原告至大連廠擔任營
    銷部經理，外派期間2 年，自96年3 月1 日至98年3 月1 日
    止，每月薪資為61,700元。
(三)、被告經理甲○○於96年11月12日對於大連廠重要主管幹部進
    行業績檢討會議，但原告並未參加該會議。
(四)、原告於96年11月15日下午4 時30分接獲被告人事命令：營銷
    部經理於96年11月15日起予以停權，並於3 日內（即96年11
    月18日前）調返臺灣總公司；營銷部經理乙職由營業處協理
    劉憲文暫代。
(五)、原告於96年11月16日向被告派駐地最高主管劉憲文協理請特
    休假5 日，然劉憲文協理以權限不足，告知應由被告總公司
    核准為由未予准許。
(六)、原告於96年11月17日向被告請特休假3 日，惟被告未予准假
    。
(七)、原告於96年11月19日搬離被告大連廠宿舍。
(八)、被告於96年11月27日以原告於96年11月19日至27日曠職數日
    為由，終止兩造間之勞動契約。
(九)、原告於96年11月28日返台，並於96年11月29日至被告公司報
    到時，遭被告拒絕。
四、原告主張伊並無被告所指曠職之情事，被告無勞動基準法之
    終止契約事由無故終止兩造間之勞動契約，嗣經原告依勞動
    基準法第14條第1 項第6 款之規定終止兩造勞動契約，爰依
    勞動基準法第14條第4 項、第17條、勞工退休金條例第12條
    之規定請求被告給付資遣費728,609 元等情，為被告否認，
    並以前開情詞置辯，是本件之爭點厥為：被告終止兩造間勞
    動契約是否合法？亦即：(一)原告是否有義務於96年11月18日
    返台？(二)、原告有無故意延誤返台、曠職之事實？
五、茲就前開爭執之點分述如下：
(一)、原告主張伊於96年11月15日下午4 時30分接獲被告載有：「
    一、營銷部經理乙○○於即刻起（2007年11月15日）予以停
    權，並於3 日內調返台灣總公司（2007年11月18日前）。二
    、營銷部經理乙職由營業處協理劉憲文暫代」等語人事命令
    之事實，為兩造所不爭執，且有被告2007永董字第20071100
    1 號人事命令可憑（經本院調閱本院97年度勞訴字第4 號卷
    查證屬實，見該卷第39頁），堪信屬實。自前開人事命令「
    停權」、「調返台灣總公司」等用語可知，前開人事命令確
    實使原告工作內容及地點發生變動。被告雖辯稱前開人事命
    令僅係要求原告「返台述職」，向被告報告其於大連廠工作
    情形，並未因此調動原告之工作地點，俟被告董事會開會討
    論後，才會作出是否調動原告職務之決議云云，然其所辯非
    但與前開人事命令之記載明顯不符，亦未見其以任何方式說
    明其要求被告返台之目的確如其所述，是其所辯，顯非可採
    ，被告業依該人事命令調動原告之職務無訛。
(二)、原告主張伊未違反外派合約，被告無權將之停權並調回台灣
    任職等情為被告所否認，是本件應再予審就者，乃被告所為
    此項職務調動是否合法。
１、按當事人主張有利於己之事實者，就其事實有舉證之責任，
    民事訴訟法第277 條前段定有明文。又按主張法律關係存在
    之當事人，僅須就該法律關係發生所須具備之特別要件，負
    舉證之責任，至於他造主張有利於己之事實，應由他造舉證
    證明（最高法院48年台上字第887 號判例可資參照）。本件
    原告已就兩造勞動契約存在及其經被告調動職務之事實為相
    當之舉證，而被告抗辯原告所為合於職務調動之要件云云，
    自屬主張有利於己之事實，即應由被告負舉證之責。
２、查兩造間勞動契約第5 條規定，甲方（即原告）同意配合乙
    方（即被告）服務單位主管幹部在生產之需要或甲方不適任
    原擔任之職務時，在不變更其原有薪資福利條件下可轉換甲
    方工作職務之事實，固為兩造所不爭執，且有前開勞動契約
    可憑，然就前開契約用語可知，被告調動原告職務，必須符
    合一定前提事實（例如生產之需要或不適任原任職務），本
    件被告抗辯原告於任職期間有違反公司政策及職務之行為，
    被告可依兩造勞動契約第5 條之規定，轉換原告之工作職務
    等情，為原告所否認，被告就原告有違反公司政策及職務之
    行為情節重大而顯有不適任之事實，自應為舉證，惟被告非
    但未舉證證明原告確有其所指違反指示與散佈謠言之事實，
    亦未證原告違反之情節達於不適任之程度，是其辯稱伊得依
    兩造間勞動契約第5 條得調動原告職務，並不可採，從而，
    其調動原告職務，並以前開人事命令要求原告於96年11月18
    日前返台，即乏依據。原告主張伊未違反相關關定，不應被
    停權，洵屬有據。
(三)、原告主張伊接獲前開人事命令後，先於96年11月16日向被告
    派駐地最高主管劉憲文協理請特休假5 日（96年11月19日至
    23日），未獲准許；又於次日向被告請特休假3 日（96年11
    月19日至21日）等事實，為被告所不爭執。被告雖辯稱原告
    請假之程序不合規定，故未完成請假手續云云，然此為原告
    否認。經查：依被告公司派外人員管理辦法第3 條第1 項第
    4 款之規定，台籍員工之請假及准假程式依當地關係企業規
    定之核決流程與權限。而大連永發精密金屬有限公司人事管
    理辦法關於員工請假之規定係：「員工請假3 天（含）以內
    的至少提前1 日提出申請，請假3 天以上，至少提前5 天提
    出申請，如因不可抗力因素則不在此限，若員工未按規定提
    前請假，則部門主管有權不予給假」，前開管理辦法第42條
    第1 項定有明文（見本院卷第45頁），且依原告所任營銷部
    經理之職，其請假天數為2 日以下（含）應由協理核決；3-
    5 日（含）由總經理；5 日以上（不含）由董事長，前揭人
    事管理辦法第42條第2 項亦定有明文，且為兩造所不爭執，
    是原告96年11月16日向協理劉憲文請假之程序不合前開程序
    ，固無疑問，然其嗣後於96年11月17日向被告公司提出自96
    年11月19日至21日休假3 日之申請，與前開規定並無不符，
    且原告於前開3 日之請假申請中亦載明：「以上特請總公司
    准予3 天休假2007年11月19日至11月21日，如果班機沒有狀
    況，我11月22日會至總公司報到」等語（見本院卷第31頁）
    ，而被告針對原告請假3 日之申請，經被告公司董事長裁示
    ，給予：「如因您個人因素導致無法如其於96年11月19日回
    總公司報到，請您儘速於回台後親自向董事長報告原因，再
    由董事長裁示是否准予銷假。行政部門無權核准您的請假事
    宜，現行只能依照工作規則辦理，事後能否銷假須待董事長
    裁示續行」等語之回覆，有被告公司行政部門回覆之電子郵
    件1 紙可參（見本院卷第14頁），依被告前開回覆內容，被
    告並未直接否決原告請假之申請，僅表示原告「儘速」於回
    台後向被告董事長報告原因，再決定是否准予銷假，是應認
    其已依規定完成請假之程序，惟其上級是否准予銷假，應俟
    原告返台後說明其未依前開人事命令所載期限返台之原因後
    ，再做決定。是被告辯稱原告請假之程序不合規定，故未完
    成請假手續，其自96年11月19日至96年11月26日之間未到公
    司上班，係連續曠職6 日，符合終止勞動契約之事由，並不
    足採。
(四)、原告嗣後並未依其請假時之約定於96年11月21日返台，而係
    搭乘96年11月28日之班機回台，並於次日向被告報到之事實
    ，為兩造所不爭執，原告主張伊請假後積極辦理訂機位事宜
    ，然因被告所提供之機票期限記載有錯誤，導致原告無法於
    96年11月24日登機，故遲至96年11月28日始訂得機位搭機位
    返台，並無故意延誤不返台之事實，雖為被告否認，然據卷
    附原告向東昇旅行社接洽訂票之紀錄可知，原告確曾於96年
    11月20日委託該旅行社訂得96年11月24日返台之機票2 張，
    並於96年11月22日再次確認無訛（分別係原告及其配偶之名
    義，見本院卷第42頁至第45頁），且被告提供予原告之機票
    確實誤載期限為「2006年2 月28日」，致使原告無法如期於
    96年11月24日登機之事實，亦為被告所不爭執，有前開機票
    影本附卷可稽（見本院卷第15頁），足見原告前開主張，並
    非無據，其既已積極辦理訂購機位回台事宜，即難以其返台
    時間之早晚即認其刻意有所延誤。被告雖又辯稱，因原告未
    即早將機票繳回被告公司由被告公司代訂機位，始有如上所
    稱之延誤云云。然被告原僅要求原告「儘速」返台說明未能
    如期回台事由，而原告嗣後亦已積極辦理回台手續，業如前
    述，被告並未舉證證明兩造之間關於返台機位之訂定，應由
    被告為之，自難認原告有何義務要將機票繳回被告公司由被
    告公司代訂機位，從而難以原告未繳回機票，即認其係刻意
    延誤返台時間，況且本件被告亦未能證明苟原告即時繳回機
    票，被告即可訂得更早之機位，或發現機票記載之錯誤而不
    致有所延誤，是被告既已允許原告儘速返台以聽取其未能如
    期返台之原因，決定是否准予銷假，即已賦予原告對被告公
    司說明之權利，原告返台之前既已積極辦理回台手續，期間
    雖因被告所提供機票之記載錯誤而有所延誤，然仍難認係被
    告故意延誤所致，原告順利返台之後亦於次日立刻向被告報
    到，自應認原告已竭盡可能「儘速」返台。被告又另辯稱證
    人甲○○可於96年11月24日順利返台，足見原告刻意延誤回
    台時間云云，查證人甲○○可於96年11月24日順利返台之事
    實，雖為兩造所不爭執，然證人甲○○所持機票並未如原告
    有前開記載錯誤之情形，且原告經被告停權返台，與其配偶
    同行，其登記機位之客觀條件與證人甲○○並不相同，自難
    以證人甲○○得早於原告返台，推論原告有刻意延誤返台之
    事實，故被告此部分辯解，亦非可採。
(五)、綜上所述，被告調動原告職務，並要求原告於96年11月18日
    前返台，並無正當理由，又原告既未故意延誤返台，其於96
    年11月19日至96年11月27日之間未上班即有正當理由，被告
    以原告無故曠職為由，終止兩造間勞動契約，並不合法，原
    告主張伊經被告非法解雇，自為可採。
六、本件被告終止兩造間勞動契約既非合法，則本件應再予審究
    者乃原告終止兩造間之勞動契約，有無理由？原告請求被告
    給付資遣費728,609 元，有無理由？
(一)、按僱主違反勞動契約或勞工法令致有損害勞工權益之虞者，
    勞工得不經預告終止契約、第17條規定於本條終止契約準用
    之，勞動基準法第14條第1 項第6 款、第4 項分別定有明文
    。次按，僱主依前條終止勞動契約者，應依左列規定發給勞
    工資遣費：1 、在同一僱主之事業單位繼續工作每滿1 年發
    給相當於1 個月平均工資之資遣費。2 、依前款計算之剩餘
    月數或工作未滿1 年者，以比例計給之，未滿1 個月以1 個
    月計。勞動基準法第17條亦定有明文。
(二)、承前所述，被告以原告曠職為由解僱原告，顯屬無效，是原
    告主張，被告所為已侵害原告之工作權等語，信為可取。查
    被告對於原告主張伊於96年12月初，向桃園縣勞資和諧促進
    會處理勞資爭議協調會申請協調，主張依勞動基準法第14條
    第1 項第6 款之規定，終止兩造間之勞動契約請求被告給付
    資遣費及預告工資之事實，並不爭執。又依卷附桃園縣勞資
    和諧促進會處理勞資爭議協調會96年12月20日會議紀錄之記
    載，桃園縣勞資和諧促進會處理勞資爭議協調會接獲原告調
    解之申請後，於96年12月13日以桃勞資調處字第96724 號函
    通知被告，被告於96年11月19日號函回覆以：「一、......
    簡君因自民國96年11月19日起至同年11月26日止，未經公司
    准假連續曠職6 日，本公司遂於同年月27日，依勞動基準法
    第12條第1 項第6 款及工作規則之規定終止勞動契約......
    」等語，有前開調解會議紀錄可證（見本院卷第17頁），並
    為被告所不爭執，應堪採信，揆諸前揭規定，原告終止兩造
    勞動契約之意思表示，應已到達被告，其解除契約自屬適法
    有效。準此，兩造間之勞動契約，即經原告依法終止。
(三)、復按，勞工適用本條例之退休金製度者，適用本條例後之工
    作年資，於勞動契約依勞動基準法第11條、第13條但書、第
    14條及第20條或職業災害勞工保護法第23條、第24條規定終
    止時，其資遣費由僱主按其工作年資，每滿1 年發給2 分之
    1 個月之平均工資，未滿1 年者，以比例計給；最高以發給
    6 個月平均工資為限，不適用勞動基準法第17條之規定。次
    按，僱主依前條終止勞動契約者，應依左列規定發給勞工資
    遣費：一、在同一僱主之事業單位繼續工作，每滿1 年發給
    相當於1 個月平均工資之資遣費。二、依前款計算之剩餘月
    數，或工作未滿1 年者，以比例計給之。未滿1 個月者以1
    個月計。勞工退休金條例第12條第1 項、勞動基準法第17條
    ，分別定有明文。
(四)、經查：原告主張其自86年7 月12日起任職於被告公司，迄94
    年6 月30日止，共約8 年，原告終止雙方勞動契約前之月平
    均薪資79,125元，且原告自94年7 月1 日起選擇勞退新制等
    事實為兩造所不爭執。則原告之資遣費之計算依前開勞工退
    休金條例第12條規定之部分，94年7 月1 日至原告所請求之
    96年11月27日止，共計約2 年又150 日，資遣費之計算每滿
    1 年年資發給1/2 個月之平均工資，未滿1 年者，以比例計
    給之，得請求1.205 個月（即《2+150/365 》×1/2 ＝1.20
    5） 平均工資之資遣費，合計為95,346元（79,125×1.205
    ＝95,346，小數點以下四捨五入）；依勞動基準法第17條之
    部分，自86年7 月12日起至94年6 月30日止，共計7 年11個
    月又18天，依勞動基準法第17條之規定，資遣費之計算每滿
    1 年年資發給1 個月之平均工資，未滿一年者，以比例計給
    之，未滿一個月以一個月計，得請求8 個月平均工資之資遣
    費633,000 元（即79,125×8 ＝633,000） ，合計得請求資
    遣費728,346 元（即95,346＋633,000 ＝728,346） 。是原
    告主張依勞工退休金條例第12條、勞基法第17條之規定向被
    告請求給付資遣費728,346 元，即屬有據，逾此範圍之請求
    並無理由，應予駁回。
七、綜上所述，本件原告並無被告所指曠職之事由，其終止兩造
    間勞動契約並不合法，原告主張依勞動基準法第14條第1 項
    第6 款之規定終止系爭勞動契約，應為可取。從而，原告依
    勞工退休金條例第12條、勞基法第17條之規定提起本訴，請
    求被告依法給付資遣費728,346 元及自97年6 月26日起至清
    償日止，按週年利率5 ％計算之利息，為有理由，應予准許
    ，逾此範圍之請求並無理由，應予駁回。
八、至兩造其餘之攻擊或防禦方法，及未經援用之證據，經本院
    斟酌後，認為均不足以影響本判決之結果，自無逐一詳予論
    駁之必要，併此敘明。
九、假執行之宣告：原告陳明願供擔保，請求宣告假執行，就原
    告勝訴部分，核無不合；被告亦陳明願供擔保請准免為假執
    行，經核亦無不合，併依同法第392 條第2 項規定准許之。
    至於原告敗訴部分，其假執行之聲請失所附麗，應予駁回。
十、據上論結，本件原告之訴，一部有理由，一部無理由，依民
    事訴訟法第79條、第390 條第2 項、第392 條第2 項，判決
    如主文。
中    華    民    國    97    年    12    月    12    日
                  民事第二庭    法  官  卓立婷
以上正本係照原本作成。
如對本判決上訴，須於判決送達後20日內向本院提出上訴狀。
中    華    民    國    97    年    12    月    15    日
                                書記官  黃進傑


司法院資訊處製作；財團法人民間司法改革基金會備份。
